臺灣板橋地方法院刑事判決　　　　　　　　　　　　　九十三年度訴字第五一五號
　　公　訴　人　臺灣板橋地方法院檢察署檢察官
　　被　　　告　甲○○
右列被告因毒品危害防制條例案件，經檢察官提起公訴（九十二年度毒偵字第三九四
四號、九十二年度毒偵緝字第五七二號），被告於準備程序認罪，本院以簡式審判程
序判決如左：
    主  文
甲○○連續施用第壹級毒品，處有期徒刑捌月，扣案第壹級毒品海洛因壹包（淨重零
點零伍公克）沒收銷燬，注射針筒伍支沒收之。又連續施用第貳級毒品，處有期徒刑
肆月，扣案第貳級毒品安非他命壹包（淨重零點肆公克）沒收銷燬。應執行有期徒刑
拾月，扣案第壹級毒品海洛因壹包（淨重零點零伍公克）及第貳級毒品安非他命壹包
（淨重零點肆公克）均沒收銷燬，注射針筒伍支沒收之。
    事  實
一、甲○○前於民國八十九年間曾犯施用毒品案件，經法院裁定送觀察、勒戒後，因
    無繼續施用毒品之傾向，而由臺灣板橋地方法院檢察署檢察官於八十七年七月十
    八日以八十九年度毒偵緝字第七六三號為不起訴處分確定（於九十年七月二十三
    日出所）。詎猶不知悔改，竟基於施用第一級毒品之概括犯意，自九十一年九月
    一日八時三十分為警採尿前二十六小時內之某時起，至九十二年十二月一日二十
    二時三十五分為警採尿前二十六小時內之某時止，在雲林縣崙背鄉○○○○路六
    十之二三號住處及某不詳地點等處，連續施用第一級毒品海洛因多次。另又基於
    施用第二級毒品安非他命之犯意，於九十二年十二月一日二十二時三十五分為警
    採尿前九十六小時內之某時，在臺北縣新莊市○○路二一九號三樓三一八室，施
    用第二級毒品安非他命一次。嗣經警先後於九十一年八月三十一日二十三時三十
    分許在臺中市南屯區○○○街五十八號三樓查獲，及於九十二年十二月一日二十
    時許持搜索票前往臺北縣新莊市○○路二一九號三樓三一八室緝獲，而當場扣得
    第一級毒品海洛因一包（淨重○．○五公克，包裝重○．二一公克）、安非他命
    一包（淨重○．四公克）、甲○○所有之注射針筒五支等物。另甲○○於九十二
    年十二月一日遭緝獲後，業經本院以裁定送觀察、勒戒，而認有繼續施用毒品之
    傾向。
二、案經臺中市警察局第四分局報請臺灣臺中地方法院檢察署檢察官呈請臺灣高等法
    院檢察署令轉臺灣板橋地方法院檢察署檢察官，及經臺北縣政府警察局海山分局
    報請臺灣板橋地方法院檢察署檢察官偵查起訴。
    理  由
一、右揭犯罪事實，業據被告於警詢時（見第五七二號毒偵緝卷第四至五頁）及本院
    審理時坦承不諱，其於九十一年九月一日八時三十分為警所採集之尿液經先後送
    請臺中市衛生局及中山醫學大學附設醫院檢驗科檢驗後，確呈嗎啡（施用海洛因
    後之正常代謝物）陽性反應，有臺中市衛生局煙毒尿液檢驗成績書及中山醫學大
    學附設醫院檢驗科篩檢報告各一份附卷可稽（臺灣臺中地方法院檢察署毒偵字卷
    第二二、四二頁），又於九十二年十二月一日二十二時三十五分許為警所採集之
    尿液，經送請臺灣檢驗科技股份有限公司鑑驗後，亦呈安非他命及鴉片類陽性反
    應，有該公司濫用藥物尿液檢驗報告一份在卷可查（第五七二號毒偵緝字卷第五
    二頁、第五七二號毒偵緝字卷第五三之二頁），另扣案疑似海洛因之白粉一包經
    五公克，包裝重○．二一公克，有該局鑑定通知書一份附於本院卷內可考，此外
    並有安非他命一包（淨重○．四公克）、被告自承為其所有之注射針筒五支，及
    在臺北縣新莊市○○路二一九號三樓三一八室所扣得為不詳人士所有之分裝袋二
    包、分裝鏟五支、玻璃球一個及吸食器一組等物可資參佐。又被告前於八十九年
    間犯施用毒品案件，經法院裁定送觀察、勒戒後，因無繼續施用毒品之傾向，而
    由臺灣板橋地方法院檢察署檢察官於八十七年七月十八日以八十九年度毒偵緝字
    第第七六三號為不起訴處分確定（於九十年七月二十三日出所），其犯本案犯行
    遭緝獲後，旋經本院以裁定送觀察勒戒，而經認定為有繼續施用毒品之傾向等情
    ，則有臺灣臺北看守所附設勒戒處所有無繼續施用毒品傾向證明書（第五七二號
    毒偵緝字卷第四○至四一頁）、臺灣板橋地方法院檢察署檢察官八十九年度毒偵
    緝字第第七六三號不起訴處分書（第三九號毒偵字卷第九頁）及臺灣高等法院被
    告全國前案紀錄表各一份附卷可稽。本件事證明確，被告犯行洵堪認定。
二、查毒品危害防制條例業於九十二年六月六日經立法院修正通過，總統於九十二年
    七月九日公布，並自九十三年一月九日開始施行。本件被告行為後，上開條例雖
    經修正，然新舊法第十條規定並無不同，自應依刑法第二條第一項前段適用裁判
    時之新法處斷。核被告所為，係犯毒品危害防制條例第十條第一項之施用第一級
    毒品罪，及同條第二項之施用第二級毒品罪。其於施用前後持有毒品之低度行為
    ，應為其施用之高度行為所吸收，不另論罪。又其先後多次施用第一級毒品海洛
    因之犯行，時間緊接，所犯構成要件相同，顯係基於概括犯意所為，屬連續犯，
    應依法論以一罪並加重其刑。另其所犯前開二罪間犯意個別，行為互殊，應予分
    論併罰。爰審酌被告之素行紀錄（前於八十二年及八十五年間曾因違反麻醉藥品
    管理條例案件，經法院先後判處有期徒刑五年二月及六月確定，有臺灣高等法院
    被告全國前案紀錄表一份）、犯罪之動機目的，智識程度（大學肄業），施用毒
    品非但戕害身心，亦危害社會秩序，以及被告犯後坦承犯行之態度等一切情狀，
    量處如主文所示之刑，並定其應執行之刑。末查扣案第一級毒品海洛因一包（淨
    重○．○五公克）及第二級毒品安非他命一包（淨重○．四公克），分屬毒品危
    害防制條例第二條第二項第一、二款之毒品，應依同條例第十八條第一項前段沒
    收銷燬之。另扣案注射針筒五支，則為被告所有供其犯施用第一級毒品罪所用之
    物，業據其供明在卷，爰依刑法第三十八條第一項第二款諭知沒收。至於其於扣
    案之分裝袋二包、分裝鏟五支、玻璃球一個及吸食器一組等物，被告於偵訊及本
    院訊問時均否認為其所有，且無證據可證明確實為其所有之物，爰不對之諭知沒
    收，附此說明。再者，起訴書犯罪事實欄雖記載被告「基於概括犯意，自九十一
    年九月一日起至九十二年十二月一日止，連續在臺中市○○○街五十八號三樓等
    地，施用第一級毒品海洛因及第二級毒品安非他命」，並於證據並所犯法條欄第
    二段載明「被告先後多次施用第一級及第二級毒品之行為時間緊接，且犯罪構成
    要件相同，顯係基於概括犯意反覆為之，請分別依連續犯規定論處」，惟查被告
    僅曾於前述犯罪事實欄所載時地施用第二級毒品安非他命一次，已如前述，故公
    訴人認被告有連續多次施用第二級毒品安非他命之行為，容有誤會，然因公訴檢
    察官業於本院九十三年五月二十六日審理時當庭更正起訴書犯罪事實及應論處之
    法條，爰「不」再就起訴書所指「被告於九十二年十二月一日為警採尿前九十六
    小時內某時施用第二級毒品『以外』之施用第二級毒品犯行」，為不另為無罪判
    決之諭知。
三、末按除被告所犯為死刑、無期徒刑、最輕本刑為三年以上有期徒刑之罪或高等法
    院管轄第一審案件者外，於前條第一項程序進行中，被告先就被訴事實為有罪之
    陳述時，審判長得告知被告簡式審判程序之旨，並聽取當事人、代理人、辯護人
    及輔佐人之意見後，裁定進行簡式審判程序，刑事訴訟法第二百七十三條之一定
    有明文。查本件被告所犯施用第一級毒品罪之法定本刑為「六月以上五年以下有
    期徒刑」，施用第二級毒品罪之法定本刑為「三年以下有期徒刑」，均非最輕本
    刑三年以上有期徒刑之罪，且被告於九十三年五月二十六日準備程序進行中，復
    就被訴事實為有罪之陳述，經告知被告簡式審判程序之旨，被告及公訴人對於本
    件改依簡式審判程序審理亦均表示無意見，是本院合議庭即依前揭刑事訴訟法規
    定，裁定本件進行簡式審判程序，附此說明。
據上論斷，應依刑事訴訟法第二百九十九條第一項前段、第二百七十三條之一，毒品
危害防制條例第十條第一項、第二項、第十八條第一項前段，刑法第十一條前段、第
二條第一項前段、第五十六條、第五十一條第五款、第三十八條第一項第二款，判決
如主文。
本案經檢察官程秀蘭到庭執行職務
中　　　華　　　民　　　國　　九十三　　年　　　六　　　月　　　二　　　日
                          臺灣板橋地方法院刑事第十四庭
                              法　官  楊  明  佳
右正本證明與原本無異。
如不服本判決，應於判決送達後十日內向本院提出上訴狀（應附繕本），上訴於臺灣
高等法院。
                              書記官  黃  炎  煌
中　　　華　　　民　　　國　　九十三　　年　　　六　　　月　　　二　　　日
附錄法條：
修正後毒品危害防制條例第十條
施用第一級毒品者，處六月以上五年以下有期徒刑。
施用第二級毒品者，處三年以下有期徒刑。
